臺灣新竹地方法院刑事判決
111年度易字第431號
公  訴  人  臺灣新竹地方檢察署檢察官
被      告  許珮雯



上列被告因竊盜案件，經檢察官提起公訴（111年度偵字第2260
號），因被告於準備程序中就被訴事實為有罪之陳述，經告以簡
式審判之旨，並聽取意見後，裁定進行簡式審判程序，本院判決
如下：
    主  文
許珮雯犯竊盜罪，處拘役參拾日，如易科罰金，以新臺幣壹仟元
折算壹日。
    事 實 及 理 由
一、本件犯罪事實及證據，除補充「被告許珮雯於本院訊問時之
    自白」為證據外，餘均引用檢察官起訴書之記載（如附件）
    。
二、論罪：
    核被告所為，係犯刑法第320條第1項之竊盜罪。
三、科刑：
　　爰以行為人之責任為基礎，審酌被告正值壯年，且有從事正
    當職業之能力，卻恣意竊取他人財物，顯然欠缺尊重他人財
    產法益之觀念，所為應予非難，而被告犯後終能坦承犯行，
    犯後態度尚可，兼衡告訴人偵審中表示之意見、被告犯罪之
    動機、目的、手段、竊取財物之價值、智識程度、家庭狀況
    等一切情狀，量處如主文所示之刑，並諭知易科罰金之折算
    標準。
四、被告竊得之物已發還，依刑法第38條之1第5項規定不予宣告
    沒收或追徵。
五、依刑事訴訟法第273條之1 第1項、第299條第1項前段，判決
    如主文。 
本案經檢察官楊仲萍提起公訴，檢察官陳中順到庭執行職務。
中　　華　　民　　國　　 111　　年　　7 　　月 　27 　日
                      刑事第八庭  法  官  潘韋廷
以上正本證明與原本無異。
如不服本判決應於收受本判決後20日內向本院提出上訴書狀，上
訴書狀應敘述具體理由。上訴書狀未敘述上訴理由者，應於上訴
期間屆滿後20日內補提理由書狀於本院(均須按他造當事人之人
數附繕本 )「切勿逕送上級法院」。 
中　　華　　民　　國　　111 　年　　7 　　月　　27　　日
                                  書記官  彭筠凱
附錄論罪科刑法條：
刑法第320條
意圖為自己或第三人不法之所有，而竊取他人之動產者，為竊盜
罪，處五年以下有期徒刑、拘役或五十萬元以下罰金。
意圖為自己或第三人不法之利益，而竊佔他人之不動產者，依前
項之規定處斷。
前二項之未遂犯罰之。
【附件】
臺灣新竹地方檢察署檢察官起訴書
                                     111年度偵字第2260號
　　被　　　告　許珮雯　
上列被告因竊盜案件，業經偵查終結，認應提起公訴，茲將犯罪
事實及證據並所犯法條分敘如下：
　　　　犯罪事實
一、許珮雯意圖為自己不法之所有，基於竊盜之犯意，於民國111
    年2月5日18時36分許，在謝政儒所管領位於新竹市○區○○路0
    00號1樓遠東SOGO百貨新竹巨城店Dior專櫃內，趁專櫃服務
    人員黃簡寶疏於注意之際，徒手竊取該專櫃提供予消費者試
    用之Dior玫瑰粉頰彩腮紅1個（價值新臺幣1,500元），得手
    後藏放於外套左邊口袋，隨即自該專櫃離去。嗣黃簡寶發現
    上開腮紅遭竊，調閱監視器錄影畫面後報警處理，並在許珮雯
    欲自百貨公司離去時，將其攔下帶回專櫃，經警據報到場處
    理，當場自許珮雯所使用座椅之椅背坐墊夾縫處查扣其藏放
    之上開腮紅（已發還謝政儒）而查獲。
二、案經謝政儒訴由新竹市警察局第二分局報告偵辦。
　　　　證據並所犯法條
一、證據清單及待證事實
編號 證據名稱 待證事實 1 被告許珮雯於警詢及偵查中之供述 坦承於上開時、地，在Dior專櫃內試用上開腮紅，及員警據報到場自其使用座椅之椅背坐墊夾縫處尋獲該腮紅之事實，惟矢口否認竊盜犯行，辯稱：我將腮紅跟DM一起放在桌上，我只有將擦過的衛生紙放入外套左邊口袋，我沒有竊取腮紅；我已經走出百貨被叫回來，椅子我也是隨便坐，我只是要把坐墊弄正一點，我伸手去弄椅背只是下意識的動作，我當時手上沒有東西，我不知道腮紅為何會出現在我坐的椅子椅背處等語。 2 證人即告訴人謝政儒於警詢時之證述 證明被告上開竊盜犯行及查獲經過情形之事實。 3 證人黃簡寶、宋威成於警詢時之證述 證明被告上開竊盜犯行及查獲經過情形之事實。 4 員警偵查報告、新竹市警察局第二分局搜索扣押筆錄及扣押物品目錄表、贓物認領保管單、載具銷貨明細、信用卡交易明細各1份、監視器錄影畫面翻拍照片11張、現場照片1張、扣押物品照片2張、本署檢察事務官勘驗報告1份 證明被告上開竊盜犯行及查獲經過情形之事實。 
二、核被告所為，係犯刑法第320條第1項之竊盜罪嫌。
三、依刑事訴訟法第251條第1項提起公訴。
    此　  致
臺灣新竹地方法院
中　　華　　民　　國　  111 　年　　 4 　 月　　26　　日
　　　　　　　　　　　　　　  檢  察  官  楊仲萍
本件正本證明與原本無異
中　　華　　民　　國    111 　年     5    月     6  　日
                              書  記  官  許依婷